臺灣臺北地方法院民事判決　　　　　　　95年度訴字第1737號
原　　　告
即反訴被告　東南汽車客運股份有限公司
法定代理人　丙○○
訴訟代理人　丁○○
　　　　　　甲○○
被　　　告
即反訴原告　乙○○
訴訟代理人　黃晶雯律師
上列當事人間請求侵權行為損害賠償事件，本院於中華民國96年
5月2日言詞辯論終結，判決如下：
    主  文
被告應給付原告新台幣伍拾陸萬壹仟陸佰零柒元，及自民國九十
五年一月十二日起至清償日止按年息百分之五計算之利息。
原告其餘之訴駁回。
訴訟費用由被告負擔五分之一，餘由原告負擔。
本判決原告勝訴部分於原告以新臺幣拾捌萬柒仟元供擔保後，得
假執行。但被告以新臺幣伍拾陸萬壹仟陸佰零柒元為原告預供擔
保，得免為假執行。
原告其餘假執行之聲請駁回。
反訴被告應給付反訴原告新臺幣伍拾肆萬參仟參佰肆拾壹元，及
自民國九十四年十月十二日起至清償日止按年息百分之五計算之
利息。
反訴原告其餘之訴駁回。
反訴訴訟費用由反訴被告負擔三分之一，餘由反訴原告負擔。
本判決反訴原告勝訴部分於反訴原告以新臺幣拾捌萬壹仟元供擔
保後，得假執行。但反訴被告以新臺幣伍拾肆萬參仟參佰肆拾壹
元為反訴原告預供擔保，得免為假執行。
反訴原告其餘假執行之聲請駁回。
    事 實 及 理 由
壹、本訴部分：
一、原告主張：被告乙○○於民國94年7月16日21時12分許，駕
    駛車牌號碼5D-7698號自用小客車，行經國道三號高速公路
    南下144公里900公尺處，違反高速公路管制規則第12條第1
    項及第14條第1項規定，違規臨停於外側車道，且未於車後
    方50公尺至100公尺處設置車輛故障標誌警示，致原告公司
    司機戊○○駕駛車號018-AD營業用大客車（下稱系爭大客車
    ），因閃避不及撞上被告之自小客車，且因碰撞產生離心力
    作用而翻覆，造成車頭全毀、車身及車後均受損嚴重，駕駛
    戊○○及乘客11人分別受有輕重傷。被告之侵權行為造成原
    告財產上損害：系爭大客車之修復費用新臺幣（下同）330
    萬8,900元，受損修理期間50日無法載客營業損失60萬4,950
    元，及市場交易減損價值60萬元，合計損失451萬3,850元。
    本件車禍之肇因完全可歸責於被告因超速遭警取締，因緊張
    不知所措以致突然無預警於快車道上違規停車，影響他車行
    車安全所致，且被告之過失責任明確，業經臺灣苗栗地方法
    院檢察署檢察官以94年度偵字第4013號聲請簡易判決處刑在
    案。又原告曾於94年9月發函被告協商賠償事宜，惟被告再
    三推卸，為將車損程度降到最低，以免損害擴大，原告不得
    不以自己之保養修理場技術人力進行修繕，不能因此免除被
    告應負之損害賠償責任，且系爭大客車係93年1月出廠，車
    禍時間為94年7月16日，屬1年半之新齡車，否認應扣除折舊
    之情形。爰依民法第184條第1項前段、第191條之2第1項、
    第196條、第213條第1項、第3項、第216條規定，請求被告
    賠償原告所受上開財產損害等語。並聲明：(一)被告應給付原
    告451萬3,850元，及自起訴狀繕本送達翌日起至清償日止，
    按週年利率5%計算之利息。(二)願供擔保請准宣告假執行。
二、被告則以：伊於94年7月16日21時12分許駕駛車號5D-7698號
    自用小客車行經國道三號高速公路南下約144公里處，因速
    度過快，遭前方約100公尺處之高速公路警察以指揮棒示意
    向右靠停車，即減速向右靠駛，惟因在高速下欲停車，需有
    相當之緩衝距離始能停住，俟被告之車可停住時，該處右側
    為匝道無法停車，且外側車道右側之槽化緣區過小無法停車
    ，伊只得將車臨停於高速公路南向車道144公里900公尺處。
    伊車已完全停住約10至20秒，竟遭原告之受僱人戊○○駕駛
    系爭大客車疏未注意車前狀況，未踩煞車直接撞擊停止中之
    伊車，致伊車受損甚鉅。一般攔停超速車輛之取締距離為
    150 公尺至350公尺，當日員警因伊車超速卻在僅距離伊車
    100公尺處攔停，攔停距離顯然不足，伊車遭取締而臨停於
    高速公路該處，實非得已，應屬特殊狀況，並無過失。退步
    言之，原告請求系爭大客車之修復費用330萬8900元，僅提
    出估價單，並未實際支付該筆金錢，而該車是車頭自後撞擊
    停止中之伊車，其車尾受損部分顯非本件肇事所致，不得請
    求，且原告之估價金額過高並非合理之修理費用；該車為93
    年1月出廠車，事故發生時間為94年7月16日，其修復費用應
    扣除折舊；原告主張該車修理期間無法載客營業之所失利益
    60萬4,950元，屬原告自製之數字，並不可採，且應扣除其
    因此每日減省之費用，始為實際之受損金額；又原告請求該
    車市場交易減損價值60萬元，並未舉證。再者，原告之受僱
    人戊○○就本件肇事應負全部過失責任，原告就其選任監督
    亦有疏失，應負擔其受僱人過失責任，伊主張民法第217條
    過失相抵之適用等語，資為抗辯。並聲明：(一)原告之訴駁回
    。(二)如受不利判決，願供擔保請准免為假執行。
三、兩造不爭執之事項：
(一)、被告乙○○於94年7月16日21時12分許，駕駛車牌號碼5D-76
    98號自用小客車，行經國道三號高速公路南下144公里900公
    尺處，因超速為警攔停，將該車違規臨停於外側車道，原告
    之司機戊○○駕駛車號5D-7698號大客車，因閃避不及，自
    後撞擊被告之自用小客車，造成大客車嚴重受損，司機戊○
    ○及乘客共11人受有輕重傷（本院臺北簡易庭95北調字第30
    號卷第7頁至第8頁、第16頁至第22頁）。
(二)、被告乙○○涉嫌過失傷害，經臺灣桃園地方法院檢察署檢察
    官以94年度偵字第4013號聲請簡易判決處刑（本院卷第38頁
    至第39頁）。
(三)、系爭大客車為原告所有，係93年1月出廠，於94年7月16日本
    件車禍發生時，車齡約1年6個月（同上北調字卷第9頁）。
(四)、戊○○為原告公司之受僱人。
四、得心證之理由：
    原告主張本件車禍肇事責任應由被告負完全過失責任，被告
    應賠償原告因此所受之前揭財產上損害等語，則為被告所否
    認，並以前揭情詞置辯。是本件兩造之爭執點為：(一)被告乙
    ○○是否有過失？對本件車禍肇事應否負侵權行為之損害賠
    償責任？(二)原告所受損害之金額為何？(三)原告是否與有過失
    ？得請求之賠償金額？
(一)、被告乙○○是否有過失？對本件車禍肇事應否負侵權行為之
    損害賠償責任？
 1、按汽車在行駛途中，除遇特殊狀況必須減速外，不得驟然減
    速或在車道中臨時停車或停車；汽車在行駛途中，因機件故
    障或其他緊急狀況無法繼續行駛時，應滑離車道，在路肩上
    停車待援。滑離車道時，應先顯示方向燈逐漸減速駛進路肩
    ，車身或所載貨物突出部分，需全部離開車道。待援期間除
    顯示閃光警示車燈外，並在故障車輛後方50公尺至100公尺
    處設置車輛故障標誌警示之。95年6月28日修正前之高速公
    路交通管制規則第10條及第14條分別定有明文。又橋樑、隧
    道、圓環、障礙物對面、鐵路平交道、人行道、行人穿越道
    、快車道等處，不得臨時停車，道路交通安全規則第111條
    第1項第1款亦有規定。查本件車禍之肇事地點為高速公路，
    當時天候晴，有夜間照明，被告乙○○駕駛自小客車超速行
    駛，遭警方攔停時，自應遵守上開規定，顯示方向燈逐漸減
    速將車駛離車道，不得臨時停車於車道中，且按其情形又無
    不能注意之情事，竟疏未注意將該車停於外側車道，致原告
    之受僱人戊○○駕駛系爭大客車閃避不及，自後撞擊被告之
    汽車，因此發生車禍，造成原告所有之系爭營業用大客車車
    身嚴重受損，戊○○及乘客共11人受有輕重傷，被告就本件
    車禍之發生自有過失。又本件肇事地點右側雖為匝道，然被
    告自承其係停在入口匝道前面之槽化區旁邊（本院卷第117
    頁），由處理員警林國禎於偵訊時表示：違規車輛會停在槽
    化線區或慢慢行使越過匝道，停在匝道路肩，因該處匝道上
    通常沒有車輛，當時該路段車流量很少，其測到被告超速及
    攔停被告時，車道上內側、中線、外側車道就只有被告1部
    車等語（本院卷第42頁），及道路交通現場圖所示，第一次
    撞擊點旁槽化線區之寬度約為3公尺（同上北調字卷第7頁）
    觀之，被告乙○○顯非無法駛離外車道後再臨時停車。本件
    經臺灣苗栗地方法院檢察署檢察官送臺灣省竹苗區車輛行車
    事故鑑定委員會鑑定結果，亦認定被告駕駛自小客車在外側
    車道上停車影響他車通行為肇事次因等情，有該鑑定意見書
    影本在卷為憑（本院卷第40頁至第43頁），從而，被告抗辯
    其無過失云云，尚不足採。
 2、原告所有之系爭大客車因本件車禍車頭全毀，車身及車後受
    損，有原告提出之照片為證（同上北調字卷第16頁至第22
    頁），雖被告抗辯系爭營業用大客車係車頭自後撞擊被告之
    車尾，車後受損部分非本件肇事所致云云，惟查系爭大客車
    因煞車不及撞擊被告之車後，復撞擊中央分隔島，始翻覆於
    高速公路上，路面並有車身多處刮痕，有前揭道路交通事故
    現場圖在卷為憑（同上北調字卷第7頁），原告主張系爭大
    客車車頭全毀，車身及車後受損，堪予採信。被告上開過失
    行為與原告所有系爭大客車所受損害間，有相當因果關係。
    從而，原告主張被告之行為已構成侵權行為，應負損害賠償
    責任，自屬可採。
(二)、原告所受損害之金額為何？
    按因故意或過失，不法侵害他人之權利者，負損害賠償責任
    ；汽車、機車或其他非依軌道行駛之動力車輛，在使用中加
    損害於他人者，駕駛人應賠償因此所生之損害，民法第184
    條第1項前段及第191條之2前段分別定有明文。被告就本件
    車禍肇事之發生既有過失，應負損害賠償責任，已如前述，
    則原告依據上開規定，請求被告賠償其所受損害，自屬有據
    。茲就原告之各項損害金額，分述如下：
 1、修復費用部分：
    按負損害賠償責任者，除法律另有規定或契約另有訂定外，
    應回復他方損害發生前之原狀；第1項情形，債權人得請求
    支付回復原狀所必要之費用，以代回復原狀，民法第213條
    第1項、第3項定有明文。不法毀損他人之物者，被害人得請
    求賠償其物因毀損所減少之價額，民法第19 6條亦有規定。
    又物被毀損時，被害人除得依民法第196條請求賠償外，並
    不排除民法第213條至第215條之適用。依民法第196條請求
    賠償物被毀損所減少之價額，得以修復費用為估定之標準，
    但以必要者為限，例如：修理材料以新品換舊品，應予折舊
    。被害人如能證明其物因毀損所減少之價額，超過必要之修
    復費用時，就其差額，仍得請求賠償，有最高法院77年度第
    9次民事庭會議決議可資參照。經查，原告主張其所有上開
    大客車回復原狀之修復費用為330萬8,900元，固據提出估價
    單6紙為證，然此為被告所否認。雖原告係以其保養修理廠
    技術人力進行修繕，然不能因此減免被告之賠償責任。經本
    院函請台灣區汽車修理工業同業公會鑑定修理系爭大客車所
    需費用，該公會於96年1月23日以台區汽工（和）字第96009
    號函覆表示，經評核結果修復費用為：零件費用184萬1,300
    元、鈑金工資40萬1,700元、烤漆工資16萬7,500元，合計費
    用共241萬500元等情，有台灣區汽車修理工業同業公會函文
    一份在卷可憑（本院卷第94頁至第95頁）。依前揭說明，上
    開零件費用部分應予折舊，依行政院86年12月30日行政院台
    （86）財字第5205 3號令發佈之修正固定資產耐用年數表及
    行政院45年7月31日台（45）財字第4180號函公布之固定資
    產折舊率表所示，營業用大客車之耐用年數為4年，依定率
    遞減法折舊率為438/1000。復參酌營利事業所得稅查核準則
    第95條第6項規定：「固定資產提列折舊採用平均法或定率
    遞減法者，以1年為計算單位；其使用期間未滿1年者，按實
    際使用之月數相當於全年之比例計算之；不滿1月者，以月
    計。」，原告所有之系爭大客車出廠年月為93年1月，有行
    車執照影本附卷可參（同上北調字卷第9頁），距肇事時間
    94年7月16日為1年7月。系爭大客車修復費用中之零件費用
    依上開折舊規定計算結果，原告得請求之零件費用金額為77
    萬417元（計算式：A.第１年折舊金額：0000000×0.438＝
    806489；B.第2年前7個月之折舊金額：（0000000－000000
    ）×0.438 ×7/12＝264394；折舊總金額：A＋B＝0000000
    ；得請求之零件金額：0000000－0000000＝770417，小數點
    以下4捨5入），至於鈑金工資40萬1,700元、烤漆工資16萬
    7,500元因非零件，不予折舊，故原告請求被告賠償系爭大
    客車汽車之修復費用金額合計133萬9,617元（計算式：7704
    17＋401700＋167500＝0000000），為有理由。逾此部分之
    請求，不應准許。
 2、營業損失部分：
    按損害賠償，除法律另有規定外或契約另有訂定外，應以填
    補債權人受損害及所失利益為限。依通常情形或依已定計劃
    、設備或其他特別情事，可得預期之利益，視為所失利益，
    民法第216條定有明文。查原告主張系爭大客車受損修理期
    間為50日，有前揭台灣區汽車修理工業同業公會函文表示經
    評核系爭大客車修復天數為53個工作天（本院卷第94頁），
    則原告請求系爭大客車修復期間50日之營業損失，尚屬可採
    。又，該車隸屬原告公司板橋-彰化線，平均每車每日營收
    為1288元，有原告提出之94年度營收發票影本12紙為證（本
    院卷第127頁至第133頁），原告請求被告賠償營業損失額6
    萬4,400元（計算方式：1288×50＝64400)，為有理由。逾
    此部分之請求，不應准許。被告固抗辯應扣除每日減省費用
    ，惟其未就此有利於己之事項舉證以實其說，自不可採。
 3、車輛交易價值減損部分：
    原告請求被告賠償車輛交易價值損失60萬元，惟並未提出任
    何證據證明其車輛之市場交易價值確因該車禍而減損及其減
    損之價額為何，本院函請臺灣區汽車修理工業同業公會查詢
    大客車受損後減損之市價為何，其表示目前大客車於中古市
    常並無固定行情價格，此外，原告復未舉證以實其說，故原
    告此項請求，自難准許。
 4、從而，原告因本件車禍所受之損害，共計為140萬4,017元（
    0000000＋64400＝0000000)。
(三)、原告是否與有過失？得請求之賠償金額？
    按損害之發生或擴大，被害人與有過失者，法院得減輕賠償
    金額或免除；前2項之規定，於被害人之代理人或使用人與
    有過失者，準用之，民法第217條第1項、第3項定有明文。
    又依道路交通安全規則第94條第3項規定，汽車行駛時，駕
    駛人應注意車前狀況及兩車併行之間隔，並隨時採取必要之
    安全措施。查本件事故之發生，固因被告違規臨時停車於高
    速公路外側車道而有過失，已如前述；惟被告辯稱就本件肇
    事，原告之使用人戊○○亦與有過失等語。如前所述，車禍
    發生當時天候晴，夜間有照明，被告自承其停車時於外側車
    道約有10秒，原告之使用人戊○○始由後駛至，處理員警林
    國禎於偵訊時表示被告停車時，戊○○駕駛之車還在距離很
    遠之處，大約有300公尺以上（本院卷第42頁），則依當時
    情形，戊○○本應注意車前狀況，於發現被告之車停於外側
    車道時採取必要之安全措施，竟疏於注意，致閃避不及而發
    生本件車禍，則就本件車禍肇事之損害，戊○○自屬與有過
    失；而本件經臺灣省竹苗地區車輛行車事故鑑定委員會鑑定
    結果，亦認戊○○駕駛營業大客車未注意車前狀況撞擊前方
    停止中之車輛為肇事主因，被告駕駛自用小客車在外側車道
    上停車影響他車通行為為肇事次因等情，有該鑑定意見書在
    卷為憑，是戊○○為原告之使用人，依民法第217條第1條準
    用同條第1項規定，原告對於本件損害之發生自與有過失。
    本院審酌上情，認為原告之使用人戊○○未注意車前狀況，
    與被告在高速公路外側車道停車，兩者就發生本件事故原因
    力之強弱，認本件應減輕被告賠償責任6/10。準此，依過失
    相抵原則，原告所得請求被上訴人賠償前開損害之金額即為
    56萬1, 607元（0000000x[1-6/10]=561607，元以下4捨5入
    ）。
五、綜上所述，原告依侵權行為之法律關係請求被告給付56萬
    1,607元，及自起訴狀繕本送達翌日即95年1月12日起至清償
    日止，按年息5％計算之利息，為有理由，應予准許。逾此
    數額之請求，則無理由，應予駁回。本件原告勝訴部分，兩
    造分別陳明願供擔保請准宣告假執行或免為假執行，核無不
    合，爰分別酌定相當之擔保金額，予以准許。至原告敗訴部
    分，其假執行之聲請即失所依據，應予駁回。
貳、反訴部分：
一、反訴原告主張：反訴原告馮三龍駕駛之5D-7698號自用小客
    車，於上開時、地遭反訴被告之受僱人戊○○於執行職務時
    ，駕駛018-AD營業大客車，因未注意車前狀況，自後撞擊停
    止中之系爭自小客車，造成系爭自小客車車損嚴重，反訴原
    告已支出修理費用115萬3,778元，且系爭自小客車因此市場
    交易價值減損達51萬元，反訴原告請求50萬元之減損價值，
    合計共165萬3,778元。反訴原告前於94年10月4日催告反訴
    被告於7日內賠付上述費用未獲置理。爰依民法第184條及第
    188條提起反訴，請求反訴被告賠償等語。並聲明：(一)反訴
    被告應連帶給付反訴原告165萬3,778元，及自94年10月12日
    起至清償日止，按週年利率5％計算之利息。(二)願供擔保，
    請准宣告假執行。
二、反訴被告則以：本件車禍之肇因完全可歸責於反訴原告超速
    遭警取締，突然無預警違規停車在前揭路段外側車道，亦未
    顯示閃光燈、未設警示標誌，違反高速公路交通管制規則第
    10條及第12條規定，以致戊○○駕駛之018-AD營業用大客車
    閃避不及而發生車禍，除造成該營業用大客車嚴重車損外，
    駕駛戊○○身體亦受重傷，業經臺灣苗栗地方法院檢察署檢
    察官聲請簡易判決處刑在案，本件車禍應由反訴原告負完全
    過失責任明確，戊○○為被害人，並無過失。退萬步言，縱
    認戊○○有過失之次要責任，反訴被告對其雇用司機戊○○
    ，業已善盡選任監督之能事，並無任何過失，當無連帶責任
    可言。再者，系爭自小客車係90年份，本件車禍發生時間為
    94年7月16日，車齡已有4年多，材料費用需按年折舊千分之
    369，以符公允；且反訴原告主張系爭自小客車市價減損50
    萬元，亦空言無據等語，資為抗辯。並聲明：(一)反訴駁回。
    (二)如受不利判決，願供擔保請准免為假執行。
三、兩造不爭執事項：
(一)、反訴原告駕駛上開自用小客車，於94年7月16日21時12分許
    ，因超速遭警攔停，臨時停車於國道三號高速公路南向車道
    144公里600公尺處，遭反訴被告之受僱人戊○○，駕駛系爭
    營業用大客車，自後撞擊，造成自用小客車受有損害（同上
    北調字卷第7頁至第8頁、本院卷第72頁）。
(二)、上開自用小客車為90年10月出廠（本院卷第118頁、第133頁
    ）。
四、得心證之理由：
    本件兩造之爭執點為：(一)反訴被告應否依民法第188條規定
    負僱用人之侵權行為損害賠償責任？(二)反訴原告所受損害之
    金額為何？(三)反訴原告是否與有過失？得請求之賠償金額？
(一)、反訴被告應否依民法第188條規定負僱用人之侵權行為損害
    賠償責任？
    按因故意或過失，不法侵害他人之權利者，負損害賠償責任
    ；受僱人因執行職務，不法侵害他人之權利者，由僱用人與
    行為人連帶負損害賠償責任，民法第184條第1項前段及第18
    8條第1項前段定有明文。又受僱人因執行職務，不法侵害他
    人之權利時，除僱用人於選任受僱人及監督其職務之執行已
    盡相當之注意，或雖予注意仍不免發生損害外，僱用人與行
    為人應連帶負損害賠償之責任。而此除外情形，係僱用人之
    免責要件，僱用人苟欲免其責任，即應就此負舉證之責。反
    訴被告雖辯稱戊○○就本件車禍之發生並無過失云云，惟如
    前所述，本件車禍肇事之主因，係戊○○駕駛營大客車未注
    意車前狀況撞擊前方停止中之車輛，則反訴被告抗辯其受雇
    人戊○○無過失云云，自不足採。反訴被告之受僱人戊○○
    之行為已構成侵權行為，應對反訴原告負損害賠償責任。反
    訴被告抗辯對其雇用司機戊○○，業已善盡選任監督之能事
    云云，然並未提出證據證明，由前揭說明，反訴被告仍應負
    民法僱用人責任。是以，反訴原告主張反訴被告為戊○○之
    僱用人，依民法第184條1項前段及第188條第1項前段規定，
    請求反訴被告應連帶賠償其所受損害，即屬有據。
(二)、反訴原告所受損害之金額為何？
    按因故意或過失，不法侵害他人之權利者，負損害賠償責任
    ；汽車、機車或其他非依軌道行駛之動力車輛，在使用中加
    損害於他人者，駕駛人應賠償因此所生之損害，民法第184
    條第1項前段及第191條之2前段分別定有明文。受僱人因執
    行職務，不法侵害他人之權利者，由僱用人與行為人連帶負
    損害賠償責任；連帶債務之債權人，得對於債務人中之一人
    或數人或其全體，同時或先後請求全部或一部之給付，民法
    第188條第1項前段及第273條第1項亦有規定。如前所述，反
    訴被告之受僱人戊○○就本件車禍事故之發生有過失，反訴
    被告應與其連帶負賠償責任，則反訴原告請求反訴被告賠償
    其所受損害，自屬有據。茲就反訴原告所受損害金額說明如
    下：
 1、修理費用部分：
    查反訴原告主張其已支付修理費用115萬3778元，業據提出
    統一發票影本5紙為證（本院卷第69頁至第70頁），其中工
    資部分合計金額24萬8,877元（32075+50955+65847+100000
    ＝248877）；零件部分合計金額90萬615元（116703+129045
    +119153+85714+450000＝900615）。如前所述，零件部分應
    予折舊，系爭自小客車為90年10月出廠有行車執照影本附卷
    可參（本院卷第133頁），依前揭固定資產耐用年數表及固
    定資產折舊率表所示，自用小客車之耐用年數為5年，定率
    遞減法折舊率為369/1000，距肇事時間94年7月16日為3年10
    月（不滿1月以1月計）。系爭自小客車修復費用中之零件費
    用依上開折舊規定計算結果，反訴原告得請求之零件費用金
    額為15萬6692元（計算式：A.第１年折舊金額：900615×0.
    369＝332327；B.第2年折舊金額：（000000-000000）×0.3
    69＝209698；C.第3年折舊金額：（000000-000000-000000
    ）×0.369＝132320；D.第4年折舊金額（000000-000000-00
    00 00 -002320）×0.369×10/12＝69578 ：折舊總金額：A
    ＋B＋C＋D＝743923；得請求之零件金額：000000－000000
    ＝156692，小數點以下4捨5入），至於工資24萬8,877元因
    非零件，不予折舊，故反訴原告請求反訴被告賠償系爭自小
    客車之修復費用金額合計40萬5569元（計算式：156692＋24
    8877＝405569），為有理由。逾此部分之請求，不應准許。
 2、交易價值減損部分：
    按物被毀損時，被害人除得依民法第196條請求賠償外，並
    不排除民法第213條至第215條之適用。依民法第196條請求
    賠償物被毀損所減少之價額，得以修復費用為估定之標準，
    但以必要者為限（例如：修理材料以新品換舊品，應予折舊
    ）。被害人如能證明其物因毀損所減少之價額，超過必要之
    修復費用時，就其差額，仍得請求賠償（最高法院77年度第
    9次民事庭會議決議 (一)參照）。反訴原告請求反訴被告賠
    償車輛交易價值減損50萬元，業據提出中華民國汽車鑑價協
    會95年6月13日中協（雄）字95年第006號函為證，該函說明
    系爭自小客車撞損後經修復應折損車價51萬元（本院卷第71
    頁），則反訴原告請求反訴被告賠償價值減損50萬元，尚屬
    有據。反訴被告未舉出反證推翻之，其空言否認，自不可採
    。
 4、從而，反訴原告就本件車禍所受之損害金額為90萬5569元（
    405569+500000＝905569）。
(三)、反訴原告是否與有過失？得請求之賠償金額？
    按損害之發生或擴大，被害人與有過失者，法院得減輕賠償
    金額或免除，民法第217條第1項定有明文。查本件車禍之發
    生，如前所述，固因反訴被告之受僱人戊○○駕駛營大客車
    ，未注意車前狀況撞擊前方反訴原告停止中之車輛所致，惟
    反訴原告因超速為警攔停，竟將車輛臨停於高速公路外側車
    道，就本件肇事亦與有過失。本院審酌上情，認為反訴被告
    之受僱人戊○○未注意車前狀況，與反訴原告在高速公路外
    側車道臨時停車，兩者就發生本件事故原因力之強弱，認本
    件應減輕反訴被告賠償責任4/10。準此，依過失相抵原則，
    反訴原告所得請求反訴被告賠償前開損害之金額即為54萬3,
    341元（905569x[1-4/10]=543341，元以下4捨5入）
五、綜上所述，反訴原告依侵權行為之法律關係請求反訴被告給
    付54萬3,341元，及自反訴原告發函定期催告反訴被告賠償
    期限翌日即94年10月12日起至清償日止，按年息5％計算之
    利息，為有理由，應予准許。逾此數額之請求，則無理由，
    應予駁回。本件反訴原告勝訴部分，兩造分別陳明願供擔保
    請准宣告假執行或免為假執行，核無不合，爰分別酌定相當
    之擔保金額，予以准許。至反訴原告敗訴部分，其假執行之
    聲請即失所依據，應予駁回。
參、本件為事證已臻明明，兩造其餘之攻擊防禦方法及所提之證
    據，核與本件判決結果無影響，毋庸一一論述，附此敘明。
肆、訴訟費用負擔之依據：民事訴訟法第79條。
中　　華　　民　　國　　96　　年　　5　　月　　18　　日
                  民事第六庭    法　官   楊晉佳
以上正本係照原本作成。
如對本判決上訴，須於判決送達後二十日之不變期間內，向本院
提出上訴狀。
中　　華　　民　　國　　96　　年　　5 　　月　　18　　日
                                書記官   朱俶伶
